臺灣高等法院刑事判決　　　　　　　　 96年度上易字第192號
上　訴　人
即　被　告　乙○○
上列上訴人因竊盜案件，不服臺灣桃園地方法院95年度易字第
1647號，中華民國95年12月29日第一審判決（起訴案號：臺灣桃
園地方法院檢察署95年度偵字第20535 號），提起上訴，本院判
決如下：
    主  文
上訴駁回。
    事  實
一、乙○○前於民國（下同）92年間因違反槍砲彈藥刀械管制條
    例案件，經原審判處有期徒刑 1年2月確定，於93年11月9日
    入監執行，至94年10月11日縮短刑期假釋出監，至95年 1月
    29日假釋期滿，未經撤銷，以已執行論。
    仍不知悔改，基於意圖為自己不法所有之犯意，於95年 9月
    15日2時30分許，行經桃園縣桃園市○○○街114號甲○○所
    經營之安親班，見該處鐵捲門未鎖，遂拉開該處鐵捲門進入
    安親班內，徒手竊取其內新臺幣（下同）100 餘元。復另行
    基於意圖不法所有之犯意，於同日 3時許，至同縣市○○○
    街118 號丙○○住處，見該處大門門鎖業遭開啟，遂徒手拉
    開鐵捲門，進入屋內竊取丙○○所有之筆記型電腦1 台、行
    動電話2支。嗣於同日3時30分許，丙○○自外返家發現上情
    ，經報警前來處理而查獲。
二、案經桃園縣政府警察局桃園分局報請臺灣桃園地方法院檢察
    署檢察官偵查起訴。
    理  由
一、上揭犯罪事實，業據上訴人即被告乙○○於警詢、檢察官偵
    查中、原審審理坦承不諱，且經證人甲○○、丙○○於警詢
    、檢察官偵查中指述明確，並有贓物認領保管單1紙、照片6
    張在卷可佐，足認上訴人即被告自白與事實相符，應堪採信
    。本件罪證明確，上訴人即被告犯行均堪認定，應予論科。
二、核上訴人即被告乙○○於95年9月15日2時30分許竊取甲○○
    100餘元之所為，係犯刑法第320條第1項之竊盜罪；於同日3
    時許，進入丙○○住宅竊取丙○○電腦、行動電話之所為，
    係犯刑法第 321條第1項第1款之加重竊盜罪。上訴人即被告
    所犯上開2次竊盜犯行，時、地不同，所竊分屬2人財物，其
    犯意各別、行為互殊，應予分論併罰。上訴人即被告有事實
    欄所示之前科，有本院被告前案紀錄表 1份紙在卷可稽，其
    於有期徒刑執行完畢後 5年內再故意犯本案有期徒刑以上之
    罪，均為累犯，應依法加重其刑。
    原審為如以上之論斷，審酌上訴人即被告正值少壯，不思以
    己力營生，任意竊取他人財物，甚或於夜間侵入住宅，危及
    他人居家安全，惟所竊之現金僅百餘元，竊得電腦、行動電
    話後旋為警查獲，被害人業已領回前開電腦、行動電話，所
    得利益尚寡，且未造成重大損失，並衡其素行、智識程度、
    犯罪動機、目的及犯後坦承犯行，態度尚稱良好等一切情狀
    ，分別量處有期徒刑參月及柒月，并定其應執行之刑為有期
    徒刑捌月。核其認事用法，均無違誤。上訴人即被告上訴意
    旨空言不服，要無可取，為無理由，其上訴，應予駁回。
三、上訴人即被告經合法傳喚，無正當理由不到庭，爰不待其到
    庭陳述，逕行判決。
據上論斷，應依刑事訴訟法第371條、368條，判決如主文。
本案經檢察官吳慧蘭到庭執行職務。
中　　華　　民　　國　　96　　年　　4 　　月　　11　　日
                　刑事第五庭　審判長法　官　吳　敦
                                　　法　官　張傳栗
                                　　法　官　陳祐治
以上正本證明與原本無異。
不得上訴。
                                　　書記官　蔡慧娟
中　　華　　民　　國　　96　　年　　4 　　月　　11　　日
附錄：本案論罪科刑法條全文
中華民國刑法第320 條（普通竊盜罪、竊佔罪）
意圖為自己或第三人不法之所有，而竊取他人之動產者，為竊盜
罪，處5 年以下有期徒刑、拘役或5 百元以下罰金。
意圖為自己或第三人不法之利益，而竊佔他人之不動產者，依前
項之規定處斷。
前二項之未遂犯罰之。
中華民國刑法第321 條（加重竊盜罪）
犯竊盜罪而有左列情形之一者，處6 月以上、5 年以下有期徒刑
：
一  於夜間侵入住宅或有人居住之建築物、船艦或隱匿其內而犯
之者。
二  毀越門扇、牆垣或其他安全設備而犯之者。
三  攜帶兇器而犯之者。
四  結夥三人以上而犯之者。
五  乘火災、水災或其他災害之際而犯之者。
六  在車站或埠頭而犯之者。
前項之未遂犯罰之。
